臺灣桃園地方法院刑事判決
                                     111年度原訴字第12號
公  訴  人  臺灣桃園地方檢察署檢察官
被      告  陳易男


                    （現另案於法務部○○○○○○○執行                      中）
            黃兆新


                    （現另案於法務部○○○○○○○執行                      中）
            張雲杰


                    （現另案於法務部○○○○○○○臺北                      分監執行中）
上  一  人          
指定辯護人   本院公設辯護人廖彥傑
上列被告因詐欺等案件，經檢察官提起公訴（109年度偵字第220
70號），及移送併辦（109年度偵字第15075、17416號），本院
判決如下：
    主  文
一、陳易男犯如附表編號1至2「罪名、宣告刑」欄所示之罪，各
    處如附表編號1至2「罪名、宣告刑」欄所示之刑。應執行有
    期徒刑壹年伍月。
    未扣案之犯罪所得新臺幣玖仟元沒收，於全部或一部不能沒
    收或不宜執行沒收時，追徵其價額。
二、黃兆新犯如附表編號1至2「罪名、宣告刑」欄所示之罪，各
    處如附表編號1至2「罪名、宣告刑」欄所示之刑。應執行有
    期徒刑壹年陸月。
    未扣案之犯罪所得新臺幣玖仟元沒收，於全部或一部不能沒
    收或不宜執行沒收時，追徵其價額。
三、張雲杰無罪。
    事  實
陳易男、黃兆新於民國109年2月上旬某日，加入由其他真實姓名
、年籍不詳之人所組成之三人以上以實施詐欺為目的之詐騙犯罪
組織（以下稱本案詐欺集團），黃兆新除自行提領贓款外，亦負
責交付提款卡予其他車手，再收取車手領得之贓款繳回之「收水
」工作，而陳易男則為車手，負責提領贓款（陳易男、黃兆新參
與犯罪組織部分，業經另案判決確定，詳後述）。陳易男、黃兆
新即與本案詐欺集團成員共同意圖為自己不法之所有，基於三人
以上共同詐欺取財、非法由自動付款設備取財及洗錢之犯意聯絡
，由本案詐欺集團成員先後於附表編號1至2所示時間，以附表編
號1至2所示詐騙方式向附表編號1至2所示被害人詐取款項得逞後
（詐騙時間、手法、匯款時間及帳戶、遭騙金額均詳如附表所示
），黃兆新自行或將本案詐欺集團成員取得之田僖仁所開立之合
作金庫商業銀行帳戶（帳號：0000000000000號，下稱田僖仁合
作金庫銀行帳戶）之金融卡及密碼交付陳易男，於附表「提領時
間、金額」欄所示之時間，持田僖仁合作金庫銀行帳戶金融卡插
入自動櫃員機並鍵入金融卡密碼，使自動櫃員機辨識系統誤認陳
易男、黃兆新係有正當權源之持卡人，提領該欄所示款項後，由
黃兆新將其及陳易男所提領款項上繳回本案詐欺集團，以此方法
製造金流之斷點，致無從追查前揭犯罪所得之去向，而掩飾或隱
匿該犯罪所得，陳易男、黃兆新因此各獲得新臺幣(以下同）9,0
00元之報酬。嗣因如附表所示之被害人先後察覺有異，而各別報
警處理，經警調閱提領贓款ATM監視器畫面後，始循線查悉前情
。
    理  由
壹、有罪部分：
一、認定犯罪事實所憑之證據及理由：
  ㈠上開事實，業據被告陳易男、兆新在本院審理時供承不諱，
    並有如下證據可佐：①證人即告訴人陳真讚於警詢之證述；
    其提供之匯款證明及與本案詐欺集團成員之LINE對話紀錄（
    見偵22070卷第87-91、109、111頁）。②證人即被害人張敏
    春於警詢之證述（見偵22070卷第125-127頁）。③合作金庫
    商業銀行大樹分行110年11月4日合金大樹字第1100002215號
    函附田僖仁合作金庫銀行帳戶開戶及歷史交易明細（見本院
    審原訴卷二第59-64頁)。⑤被告陳易男前往提領贓款之監視
    器畫面影像翻拍照片（見偵15075卷第85、86、91頁；偵220
    70卷第73-81頁）。⑥被告黃兆新前往提領贓款之監視器畫面
    影像翻拍照片（見偵15075卷第87頁），足認被告陳易男、
    黃兆新前揭任意性自白確與事實相符，可以採信。
  ㈡本件事證已明，被告陳易男、黃兆新前揭犯行，堪可認定。
二、論罪科刑：
  ㈠查被告陳易男、黃兆新所參與之加重詐欺罪，為洗錢防制法
    第3條第1款所稱之特定犯罪，而本案詐騙手法，係先由本案
    詐欺集團成員對被害人施以詐術，使被害人匯入款項至指定
    之人頭帳戶，再由被告陳易男、黃兆新持提款卡至ATM提領
    後，交由被告黃兆新再上繳同詐欺集團成員，製造金流斷點
    ，使司法機關難以溯源追查犯罪所得之蹤跡與後續犯罪所得
    持有者，以達隱匿特定犯罪所得之所在及去向，自屬洗錢防
    制法所規範之洗錢行為。是核被告被告陳易男、黃兆新所為
    ，均係犯刑法第339條之4第1項第2款之三人以上共同詐欺取
    財罪、同法第339條之2第1項之非法由自動付款設備取財及
    洗錢防制法第14條第1項之洗錢罪。
  ㈡被告陳易男、黃兆新就犯罪事實欄（即附表編號1至2）所載
    犯行，與本案詐欺集團參與本案之成員有犯意聯絡、行為分
    擔，應論以共同正犯。
  ㈢被告陳易男、黃兆新就如附表編號1至2所示，均係以一行為
    同時觸犯三人以上共同詐欺取財、非法由自動付款設備取財
    及洗錢3罪名，為想像競合犯，均應依刑法第55條規定，從
    一重之三人以上共同詐欺取財罪處斷。
  ㈣又詐欺取財罪既係為保護個人之財產法益而設，則關於行為
    人詐欺犯罪之罪數計算，除非存在時間或空間上之全部或局
    部重疊關係，否則原則上自應依遭受詐騙之被害人人數定之
    。是被告陳易男、黃兆新就犯罪事實欄（即附表編號1至2）
    所示2次三人以上共同詐欺取財犯行，犯意各別，且係針對
    不同被害人實行詐術而詐得款項，所侵害財產法益有異，應
    予分論併罰。
  ㈤被告陳易男、黃兆新所犯非法由自動付款設備取財及洗錢罪
    部分，固未據檢察官起訴，惟因各與已起訴之三人以上共同
    詐欺取財犯行，具有想像競合犯之裁判上一罪關係，當為起
    訴效力所及，本院復已依法踐行告知程序（見本院原訴卷第
    139、149、236頁），自得併予審究。另起訴書犯罪事實欄
    就被告陳易男、黃兆新持田僖仁合作金庫銀行帳戶之提款卡
    前往提領贓款之時間、地點、數額亦有漏載，除據檢察官依
    卷內事證予以補充外（參本院原訴卷236頁），起訴書犯罪
    事實欄漏未敘及部分，與業經起訴部分有實質上一罪關係，
    為起訴效力所及，本院亦應一併審理。
  ㈥按洗錢防制法第16條第2項規定：「犯前2條之罪，在偵查或
    審判中自白者，減輕其刑。」；又按想像競合犯之處斷刑，
    本質上係「刑之合併」。其所謂從一重處斷，乃將想像競合
    犯組成之評價上數罪，合併為科刑一罪，其所對應之刑罰，
    亦合併其評價上數罪之數法定刑，而為一個處斷刑。易言之
    ，想像競合犯侵害數法益者皆成立犯罪，論罪時必須輕、重
    罪併舉論述，同時宣告所犯各罪名，包括各罪有無加重、減
    免其刑之情形，亦應說明論列，量刑時併衡酌輕罪部分量刑
    事由，評價始為充足，然後依刑法第55條前段規定「從一重
    處斷」，非謂對於其餘各罪可置而不論。因此，法院決定處
    斷刑時，雖以其中最重罪名之法定刑，做為裁量之準據，惟
    於裁量其輕重時，仍應將輕罪合併評價在內（最高法院108
    年度台上字第4405、4408號判決意旨參照）。查被告陳易男
    、黃兆新於本院審理時自白一般洗錢犯行，依上開規定原應
    減輕其刑，惟被告陳易男、黃兆新所犯一般洗錢罪係屬想像
    競合犯其中之輕罪，被告陳易男、黃兆新就本案犯行係從一
    重之三人以上共同詐欺取財罪，就被告陳易男、黃兆新此部
    分想像競合輕罪得減刑部分，依上開說明，由本院依刑法第
    57條量刑時一併衡酌該部分減輕其刑事由，附此說明。
  ㈦爰審酌被告陳易男、黃兆新正值青年，非無謀生能力，不思
    以正當途徑獲得財富，受誘於不法利益，不僅造成被害人之
    財產損害，更使詐騙行為日益猖獗，且增加偵查機關查緝之
    困難，嚴重影響社會治安，所為實值非難；衡以被告2人所
    擔任之角色，非本案詐欺集團之核心，其等參與本案詐欺集
    團之程度應與主導者有別，但被告黃兆新參與情節應較重於
    被告陳易男，併酌以本案被害人數、遭詐騙財物數額，被告
    2人之智識程度、生活狀況，暨犯後均坦承犯行之態度等一
    切情狀，分別量處如附表編號1至2「罪名、宣告刑」欄所示
    之刑，並各定其應執行刑如主文所示。
三、沒收之說明：
    按沒收為刑法所定刑罰及保安處分以外之法律效果，具有獨
    立性，茲就本案應諭知之沒收及其理由分述如下，並在主文
    第2項宣告之。
  ㈠按犯罪所得，屬於犯罪行為人者，沒收之。但有特別規定者
    ，依其規定。前項之沒收，於全部或一部不能沒收或不宜執
    行沒收時，追徵其價額。犯罪所得已實際合法發還被害人者
    ，不予宣告沒收或追徵。刑法第38條之1第1項、第3項、第5
    項定有明文。又所稱因犯罪所得之財物，係以實際所得者為
    限。 
  ㈡查被告陳易男、黃兆新就本件加重詐欺犯行，各獲取9,000元
    之報酬，已據被告2人在本院審理時供陳明確（參本院原訴
    卷第262-263頁），前開犯罪所得雖均未扣案，仍應各依刑
    法第38條之1第1項前段、第3項之規定，對被告2人諭知沒收
    ，並於全部或一部不能沒收或不宜執行沒收時，追徵其價額
    。
貳、不另為免訴之諭知部分：
一、公訴意旨另以：被告陳易男、黃兆新加入本案詐欺集團，亦
    涉犯組織犯罪防制條例第3條第1項後段之參與犯罪組織罪嫌
    。
二、按案件曾經判決確定者，應諭知免訴之判決，刑事訴訟法第
    302條第1款定有明文。此係以同一案件，已經法院為實體上
    之確定判決，該被告應否受刑事制裁，即因前次判決而確定
    ，不能更為其他有罪或無罪之實體上裁判。此項原則，關於
    實質上一罪或裁判上一罪，其一部事實已經判決確定者，對
    於構成一罪之其他部分，亦有其適用；蓋此情形，係因審判
    不可分之關係，在審理事實之法院，對於全部犯罪事實，依
    刑事訴訟法第267條之規定，本應予以審判，故其確定判決
    之既判力，自應及於全部之犯罪事實。又行為人於參與同一
    詐欺集團之多次加重詐欺行為，因部分犯行發覺在後或偵查
    階段之先後不同，肇致起訴後分由不同之法官審理，為裨益
    法院審理範圍明確、便於事實認定，即應以數案中「最先繫
    屬於法院之案件」為準，以「該案件」中之「首次」加重詐
    欺犯行與參與犯罪組織罪論以想像競合。縱該首次犯行非屬
    事實上之首次，亦因參與犯罪組織之繼續行為，已為該案中
    之首次犯行所包攝，該參與犯罪組織行為之評價已獲滿足，
    自不再重複於他次詐欺犯行中再次論罪，俾免於過度評價及
    悖於一事不再理原則（最高法院109年度台上字第3945號判
    決意旨可資參照）。
三、查被告陳易男、黃兆新前因參與同一犯罪組織，而於109年2
    月17日對吳茂發為詐欺取財犯行，涉犯組織犯罪防制條例第
    3條第1項後段之參與犯罪組織罪、刑法第339條之4第1項第2
    款之3人以上共同犯詐欺取財罪，經臺灣桃園地方檢察署檢
    察官以109年度偵字第10602、14378號提起公訴，經本院於1
    10年4月28日以109年度審訴字第1195號判處被告陳易男、黃
    兆新均犯三人以上共同詐欺取財罪，被告黃兆新處有期徒刑
    1年6月、被告陳易男處有期徒刑1年4月，其中被告陳易男部
    分，因檢察官、被告陳易男皆未對上開判決提起上訴，已先
    於110年6月10日確定，被告黃兆新則不服判決，提起上訴，
    經臺灣高等法院於110年12月15日以110年度上訴字第2298號
    撤銷原判決關於被告黃兆新部分，改判被告黃兆新犯三人以
    上共同詐欺取財罪，處有期徒刑1年3月，被告黃兆新不服，
    再提起上訴，嗣經最高法院於111年3月10日以111年度台上
    字第1708號判決駁回上訴而確定，經核上開刑事判決，業將
    被告陳易男、黃兆新參與同一犯罪組織行為，與該案起訴之
    三人以上共同詐欺取財罪，依「想像競合犯」論處，此據本
    院核閱該案刑事判決確認無誤，並有臺灣高等法院被告前案
    紀錄表在卷可稽。是依前開說明，被告陳易男、黃兆新參與
    犯罪組織之犯行既已於上開案件中經判處罪刑確定，本案就
    被告陳易男、黃兆新被訴參與犯罪組織犯行部分原應為免訴
    之諭知，惟因此部分與前揭有罪部分有裁判上一罪關係，爰
    不另為免訴之諭知。
參、無罪部分：
一、公訴意旨略以：被告張雲杰與同案被告陳易男、黃兆新與其
    他真實姓名年籍不詳之人於109年2月20日前某日，基於參與
    犯罪組織之犯意與其他詐欺集團成員共組具有持續性、牟利
    性、結構性之詐欺犯罪集團，及共同為自己不法之所有，基
    於三人以上加重詐欺取財之犯意聯絡，由同案被告陳易男、
    黃兆新分別擔任車手、收水，被告張雲杰擔任上游，嗣該詐
    欺集團成員即為如附表編號1、2所示詐欺犯行，由同案被告
    陳易男持田僖仁合作金庫銀行帳戶提款卡，於109年2月21日
    0時2分至11分，在桃園市○○區○○路000號、805號之統一便利
    商店陸續提領贓款10萬元，隨即在中壢區福德路上某地將贓
    款轉交同案被告黃兆新，被告黃兆新於同日4時在內壢火車
    站將贓款全數轉交被告張雲杰，因認被告張雲杰涉犯組織犯
    罪防制條例第3條第1項後段之參與犯罪組織、刑法第339之4
    第1項第2款之三人以上加重詐欺取財罪嫌。
二、按被告未經審判證明有罪確定前，推定其為無罪；又犯罪事
    實應依證據認定之，無證據不得認定犯罪事實；又不能證明
    被告犯罪者，應諭知無罪之判決，刑事訴訟法第154條第1項
    、第2項及第301條第1項分別定有明文。又事實之認定，應
    憑證據，如未能發現相當證據，或證據不足以證明，自不能
    以推測或擬制之方法，為裁判基礎（最高法院40年台上字第
    86號判例要旨參照）。另認定犯罪事實所憑之證據，雖不以
    直接證據為限，間接證據亦包括在內；然而無論直接或間接
    證據，其為訴訟上之證明，須於通常一般之人不致有所懷疑
    ，而得確信其為真實之程度者，始得據為有罪之認定，倘其
    證明尚未達到此一程度，而有合理之懷疑存在時，即無從為
    有罪之認定，最高法院亦著有76年台上字第4986號判例可資
    參照。況刑事訴訟法第161條第1項亦規定，檢察官就被告犯
    罪事實，應負舉證責任，並指出證明之方法，是檢察官對於
    起訴之犯罪事實，應負提出證據及說服之實質舉證責任，倘
    其所提出之證據，不足為被告有罪之積極證明，或其指出證
    明之方法，無從說服法院以形成被告有罪之心證，基於無罪
    推定之原則，自應為被告無罪判決之諭知（最高法院92年台
    上字第128號判例要旨參照）。次按被告或共犯之自白，不
    得作為有罪判決之唯一證據，仍應調查其他必要之證據，以
    察其是否與事實相符，刑事訴訟法第156條第2項定有明文。
    其立法旨意乃在防範被告或共犯自白之虛擬致與真實不符，
    故對自白在證據上之價值加以限制，明定須藉補強證據以擔
    保其真實性。而所謂補強證據，係指除該自白本身之外，其
    他足以證明該自白之犯罪事實確具有相當程度真實性之證據
    而言，雖所補強者，非以犯罪事實之全部為必要，但亦須因
    補強證據之質量，與自白之相互利用，足使犯罪事實獲得確
    信者，始足當之。共犯之自白，其供述自己犯罪部分，固屬
    被告之自白；其供述有關其他共同犯罪者之犯罪事實部分（
    即對其他共同被告不利陳述部分），則屬共犯之自白，為防
    範被告或共犯自白之虛擬致與真實不符，無論係「對己」或
    「對其他共同被告」之不利陳述，均應有補強證據以擔保其
    真實性，始可採為認定犯罪事實之證據（最高法院106年度
    台上字第4013號判決意旨參照）。
三、公訴意旨認被告張雲杰涉有上開犯行，無非係以被告張雲杰
    之供述、同案被告黃兆新、陳易男之自白、證人陳真讚、張
    敏春於警詢之證述、被告陳易男提領贓款之提領畫面翻拍照
    片、ATM提款交易明細等為其主要論據。訊據被告張雲杰堅
    決否認有何前開犯行，辯稱：我不認識陳易男及黃兆新，我
    雖然曾經加入詐欺集團當車手，但與本件檢察官所起訴的是
    不同案件，我沒有參與本案詐欺犯行等語。
四、本院查：
  ㈠公訴意旨所引同案被告陳易男之自白、證人陳真讚、張敏春
    於警詢之證述、被告陳易男提領贓款之提領畫面翻拍照片、
    ATM提款交易明細等，雖能證明陳真讚、張敏春遭本案詐欺
    集團成員施詐，因而匯入田僖仁合作金庫銀行帳戶之款項，
    確經被告陳易男持被告黃兆新所交付之田僖仁合作金庫銀行
    帳戶提款卡前往提領，並於提領後交付被告黃兆新，尚無從
    據以認定被告張雲杰亦為本案詐欺集團成員之一。是被告張
    雲杰既否認參與本案詐欺集團及分擔如公訴意旨所指詐欺犯
    行，則關於前開構成犯罪之事實，應由檢察官舉證證明，被
    告張雲杰並無自證無罪之義務。
  ㈡證人即同案被告黃兆新於109年4月1日警詢時證稱：我是由張
    雲杰介紹加入本案詐欺集團，也是張雲杰指使我叫陳易男去
    提領款項，而陳易男所提領之款項，我都已經交給張雲杰云
    云（參偵22070卷第25、27頁）；同年5月6日警詢時證述：
    都是張雲杰指揮我們去領包裹來取得人頭帳戶金融卡或是當
    面向張雲杰領取人頭帳戶金融卡，我都是依照張雲杰指示，
    再指揮車手去領款；我先從張雲杰那邊拿到金融卡後，就跟
    車手一起等候張雲杰電話，他會先用工作手機中的「釘釘」
    通訊軟體（暱稱「超級硬」）打電話給我，跟我說誰拿哪一
    張金融卡提領多少錢出來，我就當面或是用工作手機傳送指
    示給車手，車手去提領現金出來後，會將現金、金融卡及明
    細交回給我，我統一收齊後，張雲杰會用「釘釘」打電話給
    我，跟我約在他指定的地方，當面把現金、金融卡、交易明
    細交給張雲杰云云（參見偵17416卷第8-15頁）；同年10月1
    3日檢察官訊問時結證：張雲杰是我的上游，由張雲杰指揮
    我們去領錢，我再將領得的錢拿給張雲杰。但本件我不記得
    是何時將錢交給張雲杰，因為張雲杰來收錢的時間不一定云
    云（見偵22070卷第203-204頁）；同年12月15日檢察事務官
    詢問時證稱：臉書暱稱「劉華強」就是張雲杰，我被查扣的
    2支IPHONE 6S都是工作機，1支是我與張雲杰聯絡所用，張
    雲杰的暱稱是「超級硬」，1支是我給陳易男他們用的，並
    提出臉書截圖為證（參偵17416卷第339-340、341-349頁)；
    於111年7月22日本院審理時則結證述：我提領贓款所使用之
    金融卡都是跟張雲杰拿的，張雲杰會指示我去提款，我再將
    提領之款項收集後，交給張雲杰。當時張雲杰介紹我加入詐
    欺集團，張雲杰是我的上手，我都是依照張雲杰的指示提領
    款項，但因為時間太久，我已經不記得張雲杰何時將金融卡
    交給我，不過提領後，張雲杰會用工作機指示我交款地點，
    我都是在當天就將提領的款項交給張雲杰。我與張雲杰聯絡
    用的手機已經被查扣，我跟張雲杰都是用「釘釘」通訊軟體
    聯絡，他的暱稱是「超級硬」。我記得曾經有一次我自己無
    法去領錢，就是張雲杰直接跟車手聯絡云云（見本院原訴卷
    第237-250頁）。雖證人黃兆新前後一致證稱係由被告張雲
    杰介紹其加入本案詐欺集團，被告張雲杰即為其上手，其係
    受被告張雲杰指示提領贓款，亦係將領得之贓款交付被告張
    雲杰，然證人黃兆新所指其與被告張雲杰聯絡所使用之工作
    機，經檢察官指揮檢察事務官勘驗結果，該手機固有下載「
    釘釘」通訊軟體，聯絡人中亦有暱稱為「超級硬」之人，惟
    無法查得該暱稱為「超級硬」之人之資訊，亦未能得有與該
    暱稱為「超級硬」之人之對話紀錄，此有勘驗筆錄在卷為憑
    （參偵17416卷第187-188頁），是除難證明被告張雲杰即為
    使用暱稱為「超級硬」之人外，亦乏證人黃兆新乃依暱稱為
    「超級硬」之人指示提領贓款、上繳贓款之事證；另證人
    兆新所提出之臉書暱稱「劉華強」之臉書照片、messenger
    訊息截圖，僅憑暱稱、照片已難逕與被告張雲杰直接或間接
    連結，且「哥」、「明天在家」、「在打給我」、「我」、
    「哥 我要過去了」等messenger訊息，客觀上顯亦不足證明
    與詐欺犯行相關，故證人黃兆新前開不利於被告張雲杰之證
    述，既無補強證據以擔保其真實性，自不能逕採。
  ㈢又證人即陳韋廷（本案詐欺集團成員之一，但無證據證明參
    與附表所示詐欺犯行）於109年4月23日警詢時稱：我有見過
    一次黃兆新的上手，當時因為黃兆新聯絡不到，上手打電話
    到工作手機，陳易男接到電話，陳易男跟上手說我們身上沒
    有車資，所以對方叫我們坐計程車到中壢夜市那邊，我與柯
    耀龍一起去，到了之後，我用工作機的「釘釘」打給上手，
    上手就幫忙付計程車資，再將我們當天要去犯案的車資拿給
    柯耀龍，我們拿到車資就離開了；但當天該上手從頭到尾都
    戴著口罩，身高比柯耀龍高，瘦瘦的、沒戴眼鏡，我覺得編
    號5(即張雲杰)是那天拿車資給我們的人云云（參偵15075卷
    第56頁、第63-65頁指認犯罪嫌疑紀錄表）；於同年12月15
    日檢察事務官詢問時證稱：我有見過張雲杰1次，大約是在1
    09年2月中旬，張雲杰叫我去領包裹，包裹裡面有金融卡，
    那1次是因為黃兆新不在，張雲杰用工作機打電話及傳簡訊
    給我叫去領包裹及提款。黃兆新的上手應該就是張雲杰，當
    時為了要提款，張雲杰用工作機打給我，我跟柯耀龍去中壢
    找張雲杰拿車資，當時張雲杰有戴口罩，我是看眼睛跟頭髮
    認出張雲杰的云云（參見偵17416卷第173-176頁），同日於
    檢察官訊問時結證稱：我有見過張雲杰1次，大約是在109年
    2月中旬，張雲杰叫我去空軍一號領包裹，包裹裡面有金融
    卡。那1次是因為黃兆新不在，張雲杰用工作機打電話給我
    ，我去跟張雲杰見面拿車資，領完包裹後，交給柯耀龍，柯
    耀龍再把提款卡給我叫我去提款，領包裹時，柯耀龍也有在
    場云云（參偵17416卷第179-181頁），可知證人陳韋廷僅見
    過黃兆新之上手1次，且斯時該人既全程配戴口罩，則證人
    陳韋廷僅憑記憶中該人露出之眼睛、髮型指認被告張雲杰即
    為曾與之見面、交付車資之人，其準確性本即堪疑，更遑論
    證人陳韋廷在指認照片時，自承確信程度僅達百分之60至70
    。再參以證人柯耀龍（同為本案詐欺集團成員之一，但無證
    據證明參與附表所示詐欺犯行）於109年11月27日檢察事務
    官詢問時證稱：我有參加詐欺集團擔任車手，領款的金融卡
    都是黃兆新交付的，只有1次是黃兆新的上游交給我們的，
    我不知道該上游的名字，提示之偵15075卷第64頁中，沒有
    黃兆新的上游，我只記得該人留斜瀏海，臉型很瘦，我無法
    確認陳韋廷所指認之人是不是該日與我見面之人。我們領完
    錢後都是交給黃兆新，但上游聯絡我們拿金融卡那次，錢是
    交給上游，因為他一直用工作機的「釘釘」打電話問黃兆新
    在那裡，所以我認定他是上游。工作機是黃兆新留下的，當
    時與上游用工作機聯絡的人是陳韋廷云云（參偵17416卷第3
    29-330頁），可見與證人陳韋廷一同前往、與黃兆新之上手
    見過面之柯耀龍，亦不能佐證陳韋廷之指認是否無誤。況卷
    內復乏黃兆新之上手確曾直接指示證人陳韋廷、柯耀龍提領
    贓款之證據，尤不能在僅有同屬「他人同為共犯」之指述，
    而無其他證據足以證明「他人同為共犯」之指述是否與事實
    相符之情況下，遽為不利被告張雲杰之認定。
  ㈣末查，被告張雲杰雖自承曾加入詐欺集團，惟其亦供明所參
    與之詐欺犯罪組織與本案無涉，是本件既無具體事證足資證
    明被告張雲杰所加入之詐欺犯罪組織與本案詐欺集團同一，
    尚不能僅因被告張雲杰前開供述，即逕認被告張雲杰為本案
    詐欺集團成員之一。
五、綜上所述，本件公訴人所舉被告張雲杰涉有參與犯罪組織、
    三人以上共同詐欺取財犯行之證據，本院認尚未達於通常一
    般之人均不致有所懷疑，而得確信其為真實之程度，本院無
    從形成被告張雲杰有罪之確信，既不能證明被告張雲杰犯罪
    ，揆諸前揭說明，自應為被告張雲杰無罪之諭知。
據上論斷，應依刑事訴訟法第299條第1項前段、第301條第1項，
判決如主文。
本案經檢察官黃翎樵提起公訴，檢察官洪國朝、邱健盛移送併辦
，檢察官林欣怡到庭執行職務。
中　　華　　民　　國　　111 　年　　8 　　月　　26　　日
                    刑事第八庭  審判長法　官  許雅婷  
                    
                                      法  官  徐雍甯  

                                      法  官  葉作航  

以上正本證明與原本無異。
如不服本判決應於收受判決後20日內向本院提出上訴書狀，並應
敘述具體理由。其未敘述上訴理由者，應於上訴期間屆滿後20日
內向本院補提理由書(均須按他造當事人之人數附繕本)「切勿逕
送上級法院」。 

        　　　　　　　　　　　　　　　書記官　趙芳媞
　　　　　　　　　　　　　　　
中　　華　　民　　國　　111 　年　　8 　　月　　26　　日

附錄本案論罪科刑法條全文：
中華民國刑法第339條之4
犯第339條詐欺罪而有下列情形之一者，處1年以上7年以下有期
徒刑，得併科1百萬元以下罰金：
一、冒用政府機關或公務員名義犯之。
二、三人以上共同犯之。
三、以廣播電視、電子通訊、網際網路或其他媒體等傳播工具，
    對公眾散布而犯之。
前項之未遂犯罰之。

中華民國刑法第339條之2
意圖為自己或第三人不法之所有，以不正方法由自動付款設備取
得他人之物者，處3年以下有期徒刑、拘役或30萬元以下罰金。
以前項方法得財產上不法之利益或使第三人得之者，亦同。
前二項之未遂犯罰之。

洗錢防制法第14條
有第二條各款所列洗錢行為者，處7年以下有期徒刑，併科新臺
幣5百萬元以下罰金。
前項之未遂犯罰之。
前二項情形，不得科以超過其特定犯罪所定最重本刑之刑。


附表：
編號 詐騙時間 告訴人/被害人 詐騙手法、匯款時間及帳戶、遭騙金額 提領時間、金額    罪名、宣告刑  1 109年2月20日9時許 陳真讚 本案詐欺集團某成員佯為陳真讚侄女，詐稱欲借款28萬元周轉云云，陳真讚誤以為確為其侄女向其借貸而陷於錯誤，遂於109年（起訴書犯罪事實欄誤載為108年，應予更正）2月20日11時許，匯款28萬元至該人指定之田僖仁合作金庫銀行帳戶。 ㈠被告陳易男持被告黃兆新交付之田僖仁合作金庫銀行帳戶提款卡，於： ①109年2月20日11時25分提領2萬元。 ②109年2月20日11時26分提領2萬元。 ③109年2月20日11時27分提領2萬元。 ④109年2月20日11時32分提領2萬元。 ⑤109年2月20日11時33分提領2萬元。 ⑥109年2月20日11時34分提領2萬元。 ⑦109年2月20日11時35分提領1萬元。 ⑧109年2月21日0時2分提領2萬元。 ⑨109年2月21日0時4分提領2萬元。 ⑩109年2月21日0時5分提領2萬元。 ⑪109年2月21日0時10分提領2萬元。 ⑫109年2月21日0時11分提領2萬元。 ㈡被告黃兆新持田僖仁合作金庫銀行帳戶提款卡，於109年2月20日11時40分提領2萬元。 陳易男犯三人以上共同詐欺取財罪，處有期徒刑壹年參月。  黃兆新犯三人以上共同詐欺取財罪，處有期徒刑壹年肆月。  2 109年2月20日18時許 張敏春 本案詐欺集團某成員佯為張敏春侄女，詐稱欲借款3萬元周轉云云，張敏春誤以為確為其侄女向其借貸而陷於錯誤，遂於109年（起訴書犯罪事實欄誤載為108年，應予更正）2月21日11時許，匯款3萬元至該人指定之田僖仁合作金庫銀行帳戶。 被告陳易男持被告黃兆新交付之田僖仁合作金庫銀行帳戶提款卡，於： ①109年2月21日12時36分提領2萬元。 ②109年2月21日12時37分提領1萬元。  陳易男犯三人以上共同詐欺取財罪，處有期徒刑壹年壹月。  黃兆新犯三人以上共同詐欺取財罪，處有期徒刑壹年貳月。